【裁判字號】    90,易,194
【裁判日期】    900501
【裁判案由】    違反電子遊戲場業管理條例
【裁判全文】
台灣苗栗地方法院刑事判決                            九十年度易字第一九四號
    公  訴  人  臺灣苗栗地方法院檢察署檢察官
    被      告  甲○○
右列被告因違反電子遊戲場業管理條例案件，經檢察官提起公訴（九十年度偵字第八
○二號），本院判決如左：
    主  文
甲○○違反未依規定辦理營利事業登記，不得經營電子遊戲場業之規定，處拘役貳拾
日，如易科罰金，以佰元折算壹日。緩刑貳年。
電子遊戲機「超級賓果連線」壹拾壹台及新台幣貳佰元，均沒收。
    事  實
一、甲○○明知未依電子遊戲場業管理條例之規定，向主管機關苗栗縣政府辦理營利
    事業登記，不得經營電子遊戲場業，竟於民國九十年一月十三日晚上八時許，未
    依公司法或商業登記法辦理公司或商業登記，在苗栗縣公館鄉○○街夜市，以流
    動攤販之方式擺設電子遊戲機「超級賓果連線」十一台，供不特定人打玩娛樂，
    而經營電子遊戲場業，共計獲新台幣（下同）二百元，迨於九十年一月十三日晚
    上十時許，為警當場查獲，並扣得前開電子遊戲機十一台。
二、案經苗栗縣政府報請臺灣苗栗地方法院檢察署檢察官偵查起訴。
    理  由
一、訊據被告甲○○對於其未辦理營利事業登記，即於右揭時、地擺設電子遊戲機「
    超級賓果連線」十一台等事實，於警訊、偵查及本院審理時均坦承不諱，並有現
    場照片三幀、電子遊戲機「超級賓果連線」十一台及營業所得二百元扣案可憑，
    事證明確。被告雖辯稱其有向苗栗縣政府工商科申請登記，承辦人員說不能申請
    云云，惟按電子遊戲場業管理條第八條規定：「電子遊戲場申請設立時，其營業
    場所應符合下列規定：一、營業場所位於實施都市計畫地區者，應符合都市計畫
    法及都市土地使用分區管理制之規定；於非都市計畫地區者，應符合區域計畫法
    及非都市土地使用管制之規定。二、營業場所建築物之構造、設備，應符合建築
    法令之規定。三、營業場所之消防安全設備，應符合消防法令之規定」，是被告
    明知其以攤販方式擺設電子遊戲機，顯與上開條例規定設置電子遊戲場之營業場
    所規定不符，縱其曾提出營利事業登記之申請，亦絕不可能獲得准許，且在獲得
    准許辦理營利事業登記前，不得經營電子遊戲場業，是被告所辯顯係卸責之詞，
不足採信。又被告於警訊時供稱營業所得約二百元（見偵查卷第三頁），嗣於本
    院審理時改稱當日營業所得約一百二、三十元，衡諸案發時較少權衡利害得失，
    且不易受其他事證之影響，較之於其後翻異之詞，自較可信，故除非可證明其更
    異之詞與事實更為相符，或其初供係虛偽者，自不得任意捨棄初供不採。本案被
    告警訊時之自白係本於自由意識下之供述，洵堪信實，其迄本案審理時改稱之詞
    ，顯係圖卸刑責之詞，不足採信。本件事證明確，被告犯行洵堪認定，應依法論
    科。
二、按經營電子遊戲場業，應依公司法或商業登記法辦理公司或商業登記；未依電子
    遊戲場業管理條例規定辦理營利事業登記者，不得經營電子遊戲場業，電子遊戲
    場業管理條例第十條第一項前段、第十五條分別定有明文。被告未依電子遊戲場
    業管理條例規定，辦理營利事業登記，即經營電子遊戲場業，所為係犯同條例第
    二十二條之罪。爰審酌被告無前科，素行良好，惟身體健康狀況不佳，經濟困頓
    ，致罹刑章，情堪憫恕，及犯罪之目的、所生之危害暨其犯後態度等一切情狀，
    量處如主文所示之刑，並諭知易科罰金之折算標準。末查被告前未曾受有期徒刑
    以下刑之宣告，有臺灣高等法院被告全國刑案紀錄表在卷可考，其因一時貪念，
    致觸犯本案犯行，經本次起訴審判後，當能知所警惕，本院認為前開對其宣告之
    刑，以暫不執行為適當，爰宣告緩刑二年，以啟自新。扣案之「超級賓果連線」
    電子遊戲機十一台，為被告所有供犯罪所用之物，另營業所得新台幣二百元，則
    係被告所有因犯罪所得之物，雖未扣案，惟無證據證明已滅失，應分別依刑法第
    三十八條第一項第二款、第三款規定宣告沒收。
據上論斷，應依刑事訴訟法第二百九十九條第一項前段，電子遊戲場業管理條例第二
十二條，刑法第十一條前段、第四十一條第一項前段、第七十四條第一款、第三十八
條第一項第二款、第三款，罰金罰鍰提高標準條例第二條，判決如主文。
本案經檢察官蔡宗熙到庭執行職務。
中    華    民    國      九十      年      五        月      一        日
                                      臺灣苗栗地方法院刑事第二庭
                                          法  官  陳  慧  萍
右正本證明與原本無異。
如不服本判決，應於送達後十日內向本院提出上訴狀(須附繕本)，上訴於台灣高等法
院台中分院。
                                          書記官  陳  建  分
中    華    民    國      九十      年      五        月      一        日
附錄論罪科刑法條：
電子遊戲場業管理條例第二十二條：
違反第十五條規定者，處行為人一年以下有期徒刑、拘役或科或併科新台幣五十萬元
以上二百五十萬元以下罰金。


司法院資訊處製作；財團法人民間司法改革基金會備份。
